【裁判字號】    98,聲,184
【裁判日期】    980204
【裁判案由】    定應執行刑
【裁判全文】
臺灣臺南地方法院刑事裁定               98年度聲字第184號
聲  請  人  臺灣臺南地方法院檢察署檢察官
受  刑  人  甲○○
上列聲請人因受刑人數罪併罰有二裁判以上，聲請定其應執行之
刑（98年度執聲字第79號），本院裁定如下：
    主  文
甲○○所犯如附表所示之罪，應執行有期徒刑柒月，如易科罰金
，以銀元佰元即新臺幣玖佰元折算壹日。
    理  由
一、聲請意旨略以：受刑人甲○○因犯詐欺等案件，先後經判決
    如附表（臺灣臺南地方法院檢察署受刑人甲○○定應執行刑
    案件一覽表）所示之刑確定在案，依刑法第53條、第51條第
    5款規定，應定其應執行刑，爰依刑事訴訟法第477條第1項
    聲請裁定等語。
二、按裁判確定前犯數罪者，併合處罰之；數罪併罰，有二裁判
    以上者，依第51條規定，定其應執行之刑；依刑法第53條及
    第54條應依刑法第51條第5款至第7款之規定，定其應執行刑
    者，由該案犯罪事實最後判決之法院之檢察官，聲請該法院
    裁定之，刑法第50條、第53條，刑事訴訟法第477條第1項分
    別定有明文。又按裁判確定前犯數罪而併合處罰之案件，有
    二以上之裁判，應依刑法第51條第5款至第7款定應執行之刑
    時，最後事實審法院即應據檢察官之聲請，以裁定定其應執
    行之刑，殊不能因數罪中之一部分犯罪之刑業經執行完畢，
    而認檢察官之聲請為不合法，予以駁回（最高法院47年臺抗
    字第2號判例意旨參照）；數罪併罰案件之執行完畢，係指
    數罪定應執行之刑後，已將該應執行之刑執行完畢而言，若
    僅數罪中之一罪所宣告之刑執行完畢，而數罪合併所定應執
    行之刑尚未執行完畢，則該數罪全部均未執行完畢（最高法
    院78年2月28日78年度第2次刑事庭會議決議意旨參照）。再
    按行為後法律有變更者，適用行為時之法律，但行為後之法
    律有利於行為人者，適用最有利於行為人之法律，刑法第2
    條第1項亦有明文規定；而數罪併罰定應執行刑時，如裁判
    確定前犯數罪，而其中一罪在新法施行前者，亦應為新舊法
    比較（最高法院95年5月23日95年度第8次刑事庭會議決議意
    旨參照）。
三、經查：
  (一)本件受刑人因附表編號1至3所示之罪，先後經判處如附表編
    號1至3所示之刑，並分別確定在案（詳如附表所示，即除附
    表編號1至3之犯罪日期欄分別更正為「96.11.16」、「90.
    12.26、91.1.2及91.2.19」、「96.11.26」，附表編號1備
    註欄更正為「臺南地檢97年度執字第4731號（已易科罰金執
    行結案）」，及附表編號3最後事實審判決日期欄更正為「
    97.10.13」外，餘均引用臺灣臺南地方法院檢察署受刑人甲
    ○○定應執行刑案件一覽表所載），有各該案件之判決書及
    臺灣高等法院被告前案紀錄表在卷可按。其中如附表編號1
    所示之刑，雖業經臺灣臺南地方法院檢察署檢察官以97年度
    執字第4731號執行結案，有前引被告前案紀錄表在卷可佐，
    惟受刑人所犯如附表編號2、3所示之各罪，均係在附表編號
    1所示之罪判決確定日97年6月2日前違犯，屬裁判確定前犯
    數罪，應併合處罰乙情，亦有前揭上開各罪之判決附卷可稽
    ，則如附表編號2、3所示之罪既尚未與附表編號1所示之罪
    合併定其應執行之刑，並執行該應執行刑，揆諸首揭判例、
    決議意旨，附表編號1所示之刑即尚非執行完畢。
  (二)另本件受刑人所犯如附表編號2所示之罪，係於95年7月1日
    刑法修正施行前犯之，所犯如附表編號1、3所示之罪，則係
    在上開法律修正後所為，經依前揭決議意旨及刑法第2條第1
    項前段規定，比較修正前後刑法第51條第5款規定結果，因
    修正後該條款之規定，將宣告多數有期徒刑時定應執行刑之
    上限自20年提高為30年，故修正後之規定並非較有利於受刑
    人，仍應依修正前刑法第51條第5款規定，定其應執行之刑
    。
  (三)茲聲請人以本院為上開案件犯罪事實最後判決之法院，聲請
    就如附表編號1至3所示之罪定其應執行之刑，本院審核各案
    卷無誤，認其聲請為正當，爰依修正前刑法第51條第5款規
    定，定其應執行之刑。
四、末按於94年1月7日刑法修正施行前犯併合處罰數罪中之一罪
    ，且該數罪均符合同法第41條第1項得易科罰金之規定者，
    適用90年1月4日修正之刑法第41條第2項（即95年7月1日修
    正施行前之刑法第41條第2項）規定，刑法施行法第3條之1
    第3項定有明文。本件受刑人所犯如附表編號1至3所示之罪
    應併合處罰，其中附表編號2所示之罪係在前述刑法修正施
    行前所犯，且如附表編號1至3所示之罪均符得易科罰金之規
    定，是依前揭刑法施行法第3條之1第3項規定意旨，自應適
    用修正前刑法第41條第2項規定，即其應執行之刑縱逾6月，
    仍得易科罰金，並應諭知易科罰金之折算標準。而按數罪併
    罰，其中部分之裁判易刑標準係依舊法諭知，另部分依新法
    諭知者，合併定刑後之易刑標準，應依刑法第2條第1項但書
    之規定，擇最有利於受刑人之折算標準適用之（最高法院86
    年度臺非字第87號裁判意旨參照，法院辦理九十六年減刑條
    例案件應行注意事項第34點同此見解）；而依修正前刑法第
    41條第1項前段、修正前罰金罰鍰提高標準條例第2條之規定
    ，易科罰金之折算標準原係以銀元300元即新臺幣900元折算
    1日，修正後刑法第41條第1項前段則改以新臺幣1,000元、
    2,000元、3,000元折算1日，比較新舊法結果，仍以修正前
    之規定有利於受刑人，即應併依修正前刑法第41條第1項前
    段、廢止前罰金罰鍰提高標準條例第2條之規定，以銀元300
    元即新臺幣900元折算1日之標準，為易科罰金之諭知，附此
    敘明。
五、依刑事訴訟法第477條第1項，刑法第2條第1項前段、第53條
    、修正前刑法第51條第5款、第41條第1項前段、第2項，刑
    法施行法第1條之1第1項、第3條之1第3項，廢止前罰金罰鍰
    提高標準條例第2條，裁定如主文。
中    華    民    國    98    年    2     月    4     日
                        刑事第九庭    法  官   蔡盈貞
以上正本證明與原本無異。
如不服本裁定，應於收受送達後5日內向本院提出抗告狀。（應
附繕本）
                                      書記官   陳玉芬
中    華    民    國    98    年    2     月    4     日


司法院資訊處製作；財團法人民間司法改革基金會備份。
